# 请教陈版主，集团内企业无偿划转划入方的账务处理

提问人：shangck 时间：2019-02-12 11:23:38
@chenyiwei 陈老师：
集团内 A公司对 C公司持股40%，采用权益法核算。 20181130 （划转日）
集团决议将 A 公司持有的C 公司股权无偿划转给集团内的 B 公司。B 公司最近几年一直在盈亏波动状态
A 公司（划出企业）账务处理如下：
借：未分配利润 80
长期股权投资-损益调整 20 （投资期间被投资企业亏损确认的损益）
贷：长期股权投资-成本 100
B 公司（划入企业）账务处理如下：
借：长期股权投资-成本 100
贷：长期股权投资-损益调整 20
资本公积 80
C 公司以前年度未计提折旧，现在要补提以前年度折旧， 17 年及以前的调整了未分配利润， 18 年的调整了 12 月份利润；
但是审计建议处理方案如下：对于划转日 1130 之前 C公司计提的折旧，A公司（划出方）不做账务处理，B 公司（划入方）按持股比例冲资本公积，同时调整长投-损益调整；对于划转日 1130 以后 C 公司计提的折旧B 公司按权益法正常核算，借（贷）计：长期股权投资-损益调整 借（贷）
计：投资收益。这样处理是否妥当？

回答人：chenyiwei
对于 C的差错更正事项对 A、B的影响，理论上虽然 A 已经划出该项股权投资，但仍应对此进行相应按比例的差错更正处理，如果对 A 的以前年度报表影响重大则应调整前期留存收益（未分配利润和资本公积的一增一减，权益总数不变）；对于划入方 B，则对截至划入日前的调整金额调整长期股权投资成本和资本公积，对涉及划入日后的补提折旧影响则调整划入日后的投资收益。